臺灣高等法院刑事判決　　　　　　　　99年度上易字第2653號
上　訴　人　臺灣臺北地方法院檢察署檢察官
被　　　告　馬希超
上列上訴人因傷害案件，不服臺灣臺北地方法院99年度易字第22
04號，中華民國99年10月8 日第一審判決（起訴案號：臺灣臺北
地方法院檢察署99年度偵字第1595號），提起上訴，本院判決如
下：
    主  文
上訴駁回。
    事  實
一、馬希超前因妨害公務、毀損等案件，經本院以93年度上易字
    第1521號分別判處有期徒刑5月、3月，合併應執行有期徒刑
    7 月確定，於民國93年12月13日易科罰金執行完畢。其於獲
    悉韓玉蘭積欠張嘉芯新臺幣15萬元遲未清償乙情後，乃基於
    與張嘉芯之情誼關係，主動代張嘉芯出面催討債務，並多次
    與韓玉蘭協調還款事宜，惟韓玉蘭屢次未履行其承諾，於98
    年10月6 日23時許，馬希超得知韓玉蘭至位於臺北市中山區
    ○○○路105號B1 之「香頌屋」卡拉OK飲酒消費，遂偕真實
    姓名年籍不詳之成年男子一人共同前往，抵達前開卡拉OK後
    ，馬希超質問韓玉蘭為何有錢喝酒卻不清償欠款云云，且一
    時氣憤，而與該不詳成年男子基於傷害之共同犯意聯絡，由
    馬希超先徒手掌摑韓玉蘭一巴掌，嗣該不詳男子則先以腳踹
    韓玉蘭，再以冰桶敲打韓玉蘭之後腦勺，復持破碎之玻璃杯
    刺傷韓玉蘭之耳朵下方，致韓玉蘭受有頭部外傷、左手、左
    耳挫傷、瘀傷等傷害。
二、案經韓玉蘭訴由臺北市政府警察局中山分局報告臺灣臺北地
    方法院檢察署檢察官偵查起訴。
    理  由
一、證據能力部分：本件認定事實所憑之證據，部分屬傳聞證據
    ，惟檢察官與被告馬希超均未於本院言詞辯論終結前聲明異
    議，本院審酌該等言詞陳述作成之情況，並無違法或不當情
    事，客觀上亦無不可信之情況，堪認為適當，依刑事訴訟法
    第159條之5第2項之規定，認均得作為證據。
二、實體部分：
  (一)上揭犯罪事實，業據被告馬希超於於原審及本院審理時供認
    不諱（見原審卷第30頁背面、本院卷第58頁背面），核與證
    人即告訴人韓玉蘭、證人賴佑宸於偵訊中所證述之情節相符
    （見偵卷第47頁），並有馬偕紀念醫院（臺北院區）醫院診
    斷證明書（偵卷第23頁）、馬偕紀念醫院99年9月6日馬院醫
    急字第0990003795號函附之韓玉蘭病歷影本（原審卷第12頁
    起）等在卷可稽，堪認被告之任意性自白與事實相符，被告
    傷害犯行，足以認定。
  (二)核被告所為，係犯刑法第277條第1項之普通傷害罪。被告與
    真實姓名年籍不詳之成年男子就上開犯行，有犯意聯絡與行
    為分擔，均為共同正犯。又被告有前揭事實記載之科刑及執
    行完畢紀錄，有本院被告前案紀錄表1 份在卷稽，其受徒刑
    執行完畢後，5 年以內故意再犯本件有期徒刑以上之罪，為
    累犯，應依刑法第47條第1 項規定，加重其刑。原審以被告
    罪證明確，適用刑法第277條第1項、第28條、第47條第1 項
    、第41條第1項前段，刑法施行法第1條之1 等規定，並審酌
    被告為維護其友人之債權，而不思循法律解決，憑一時血氣
    ，即與不詳男子共同傷害告訴人，並念及被告犯後已坦承犯
    行，犯後態度尚稱良好，且告訴人所受傷害均屬表淺性瘀挫
    傷之傷害，暨被告犯罪之手段、智識程度等一切情狀，判處
    被告拘役50日，並諭知易科罰金之折算標準，其認事、用法
    均無違誤，量刑亦屬妥適。
  (三)檢察官上訴以：被告僅因告訴人欠友人張嘉芯債款未還，即
    與不詳之成年男子以手摑臉頰、冰桶敲打、碎玻璃刺傷等方
    式，共同傷害手無寸鐵之告訴人，手段兇殘，目無法紀，造
    成告訴人之身、心嚴重創傷，且迄今尚未與告訴人達成和解
    ，賠償其損害，原審科刑過輕云云，惟按法院量刑裁量權之
    行使，為求個案裁判之妥當性，固應顧及比例原則與平等原
    則，然量刑之輕重，係屬事實審法院得依職權自由裁量之事
    項，苟已斟酌刑法第57條各款所列情狀，而未逾越法定刑度
    ，亦未濫用其權限，不得遽指為違法。本件原審就被告之傷
    害犯行，在法定刑度內量處其刑，於法並無不合，原判決已
    說明其科刑之依據，被告傷害告訴人所施行之手段、對告訴
    人產生身心之危害，俱經原審審酌，原審就刑罰裁量職權之
    行使，未逾越法律所規定之範圍，亦無濫用權限之情形，且
    被告於本院表示願意與告訴人和解（見本院卷第57頁反面）
    ，但告訴人當庭表明不願意和解，是上訴理由所指被告犯後
    未能和解一事，尚非被告所能單獨完成，故被告犯後未能與
    告訴人和解民事損害一情，亦不足作為必須加重被告宣告刑
    之依據。綜上，檢察官上訴意旨，徒以原審量刑過輕，求予
    撤銷改判，為無理由，應予駁回。
據上論斷，應依刑事訴訟法第368條，判決如主文。
本案經檢察官邱美育到庭執行職務。
中    華    民    國   100    年    3     月    16    日
                  刑事第二十一庭審判長法  官  周政達
                                      法  官  許永煌
                                      法  官  趙文
以上正本證明與原本無異。
不得上訴。
                                      書記官  葉金發
中    華    民    國   100    年    3     月    16    日
附錄：本案論罪科刑法條全文
中華民國刑法第277條第1項（普通傷害罪）
傷害人之身體或健康者，處3年以下有期徒刑、拘役或1千元以下
罰金。